Inventaris van het archief van het Ministerie van Economische Zaken: Directie Mijnwezen, (1936) 1946-1965 (1967)
Nationaal Archief, Den Haag
Ministerie van Economische Zaken: Directie Mijnwezen
EZ / Directie Mijnwezen
archiefvorming: 1946-1965
oudste stuk - jongste stuk: 1936-1967
E24100
212 inventarisnummer(s); 6,20 meter
Normale geschreven, getypte en gedrukte documenten, geen bijzondere handschriften.
Nationaal Archief
Ministerie van Economische Zaken / Afdeling Mijnwezen (1946-1952); Ministerie van Economische Zaken / Directie Mijnwezen (1952-1965)
Het archief bevat, naast stukken betreffende wetgeving en reglementering stukken over geologisch en geofysisch onderzoek, concessies, aardolie- en aardgaswinning en over arbeidsvoorwaarden, arbeidsomstandigheden en ongevallen in de mijnbouw. Het archief bevat tevens stukken betreffende deelname aan en bemoeienis met andere overheidsorganen in de mijnbouw zoals de Staatsmijnen in Limburg en de Nederlandse Aardolie Maatschappij (NAM).
Archiefvorming
Geschiedenis van de archiefvormer
Organisatie
Bij besluit van 18 juli 1946
KB van 18 juli 1946, Stb. G 186.
'houdende opheffing en wijziging in de taakverdeling van enige ministeriële departementen' werd met ingang van 3 juli 1946 de 'zorg voor de zaken van het mijnwezen' overgedragen van de minister van Verkeer en Energie aan de minister van Economische Zaken. De afdeling Mijnwezen - vanaf 1952 directie Mijnwezen - ressorteerde in de periode 1946-1965 als zelfstandige eenheid rechtstreeks onder de secretaris-generaal van dit ministerie.
Per 16 januari 1965 vond een reorganisatie van het ministerie plaats
Staatscourant 30 november 1964, nr. 233, blz. 3.
waarbij de directie Mijnwezen kwam te ressorteren onder het directoraat-generaal voor de Energievoorziening. Aangezien bij deze reorganisatie alle energiedragers onder hetzelfde directoraat-generaal werden ondergebracht was het - beter dan voorheen - mogelijk een gecoördineerd nationaal energiebeleid te voeren
Messing, blz. 109-110.
.
Het personeel van de directie bestond uit vijf personen, te weten: twee hoofdambtenaren, twee middelbare ambtenaren en een lagere ambtenaar. De interne organisatie was niet nader geregeld. Vanaf 1946 tot 1956 was P. Schierbeek hoofd van de afdeling; in 1956 werd hij opgevolgd door L.G. Wansink die tot 1961 als hoofd van de afdeling fungeerde; D.C. van der Hooft vervulde deze functie in de periode 1961-1965.
Taakuitvoering
De directie Mijnwezen verzorgde de zaken aangaande de mijnwetgeving, het concessiebeleid en de sociale en economische vraagstukken met betrekking tot de mijnbouw.
De bemoeienis met de mijnwetgeving beperkte zich tot de voorbereiding en de toepassing van de mijnwetten, -besluiten en -reglementen. Het toezicht op de naleving van die wettelijke bepalingen alsmede van de concessieverlening was opgedragen aan het Staatstoezicht op de Mijnen, een zuiver technische dienst.
Een andere taak van de directie Mijnwezen bestond uit de behandeling van de aangelegenheden betreffende het beheer van de Staatsmijnen in Limburg. Deze bemoeienis vloeide voort uit het feit dat de directie van de Staatsmijnen in Limburg onder de bevelen van de minister van Economische Zaken stond.
Totaaloverzicht van alle taken van de directie mijnwezen (1946-1965)
Algemeen
Staatstoezicht op de mijnen 1946-1965
Raad van beroep voor het mijnwezen 1946-1964
Staatsmijnbedrijf 1946-1965
Mijnraad 1946-1965
Wetgeving
Voorbereiding van wettelijke maatregelen voor het mijnwezen 1946-1964.
Toepassing en uitvoering van:
De 'Loi concernant les mines, les minières et les carrières' (Mijnwet 1810; bulletin des Lois 285) 1946-1965
De Mijnwet 1903 (Stbl. 1904, nr. 73) 1953-1965
Het Buitengewoon Mijnbesluit (Stbl. F 63) 1946 tot 1-1-1949
Het Mijnreglement 1939 (Stbl. 568) 1946-1965
Het Mijnreglement 1964 (Stbl. 538) 1964
Het Elektrotechnisch Mijnreglement 1942 (Stct. 104) 1946
Het Elektrotechnisch Mijnreglement 1947 (Stbl. H 152) 1947-1964
Het Groevenreglement 1941 (Stct. 29) 1946
Het Groevenreglement 1947 (Stbl. H 27) 1947-1965
Het Mijnstatuut 1945 (Stbl. F 99) 1946-1955
Het Mijnstatuut 1954 (Stbl. 463) 1955-1965.
Uitvoering van de Onteigeningswet voor zover het mijnwezen betreft 1953-1965.
Delfstofwinning, concessies e.d.
De opsporing van delfstoffen 1946-1964
Onderhandelingen over exploitatiecontracten 1946-1965
Verlening van vergunningen tot het opsporen van delfstoffen 1946-1964
Geologische Stichting 1946-1965
Stichting Anhydriet-onderzoek 1953-1964
Verlening van mijnconcessies 1946-1965
Sociale en economische aangelegenheden
Mijnindustrieraad 1953-1965
Algemeen Mijnwerkersfonds 1945-1965
Beambtenfonds voor het Mijnbedrijf 1945-1965
Behandeling van vraagstukken betreffende de sociale verzekering voor wat betreft de mijnindustrie 1945-1965
Uitvoering van de wet ter voorziening in de dekking der lasten voortvloeiende uit de herziene pensioenregeling voor mijnwerkers (Stbl. I 280) 1948-1965
Uitvoering van de wet houdende maatregelen ter voorziening in de middelen, benodigd voor een vermindering van de sociale lasten van de steenkolenmijnindustrie in Limburg (Stbl. 1964, 325) 1964
De zaken betreffende de Internationale Arbeidsorganisatie en internationale verdragen voor zover het mijnwezen betreft 1945-1965
Bemoeienis met andere instellingen
Hieronder volgt een overzicht van de organisatie en taken van een aantal instellingen waarmee de directie Mijnwezen rechtstreeks bemoeienis had.
Staatstoezicht op de Mijnen
Deze Rijksdienst, die vanaf 1946 ressorteerde onder het Ministerie van Economische Zaken, was belast met de controle op en het advies in mijnbouwaangelegenheden, in feite toezichthouder inzake de winning van alle delfstoffen: steenkool, bruinkool, zout, mergel en bitumina. Ook de controle op de naleving van de bepalingen
Deze bepalingen waren opgenomen in de Mijnwet 1903 (Stb. 1904, nr. 73).
omtrent arbeid, veiligheid, gezondheid en hygiëne in de mijnbedrijven was opgedragen aan het Staatstoezicht op de Mijnen. Vanaf 1939 werd hieraan nog toegevoegd het toezicht op de chemische bedrijven
Volgens het Mijnreglement 1939 (Stb. 568).
. Tegen beslissingen van het Staatstoezicht op de Mijnen kunnen mijndirecties in beroep gaan bij de Raad van Beroep voor het Mijnwezen. Het Staatstoezicht op de Mijnen, dat onder leiding stond van de Inspecteur-generaal der Mijnen, was gevestigd in Heerlen.
Staatsmijnen in Limburg
De Dienst der Staatsmijnen was opgericht in 1902
KB van 29 mei 1902 (Stb. 78).
en kreeg tot taak om alle nog niet uitgegeven kolenvelden van staatswege te exploiteren. Vanaf 1913 wordt deze dienst aangeduid met Staatsmijnbedrijf. Tot 1959 was de leiding van de Staatsmijnen opgedragen aan een directie. Deze directie handelde overeenkomstig ministeriële instructies, die, naar de aard van de omstandigheden waarin het bedrijf zich bevond, veranderden
Messing, blz. 111.
. De directieleden werden door de Kroon benoemd, geschorst en ontslagen, of met machtiging van de Kroon door de minister van Economische Zaken op arbeidsovereenkomst in dienst genomen
KB van 17 maart 1937 (Stb. 568).
. Vanaf 1959 berustte het bestuur der Staatsmijnen in Limburg bij een op gelijke wijze benoemde hoofddirectie
KB van 1 juni 1959 (Stb. 191).
, die bestond uit vijf hoofddirecteuren, waarvan er een voorzitter was met de persoonlijke titel van President-Directeur
Messing, blz. 111 en 113.
.
Mijnraad
Deze raad werd ingesteld in 1902
KB van 29 mei 1902 (Stb. 78).
en had twee taken. Hij adviseerde de minister van het departement waaronder het mijnwezen berustte in alle zaken met betrekking tot het mijnwezen. Hiertoe behoorden dus ook de particuliere mijnen en de exploitatie van andere bodemschatten in Nederland. Daarnaast kreeg de Mijnraad de taak toezicht te houden op de wijze waarop het Staatsmijnbedrijf werd geleid volgens de ministeriële richtlijnen. In 1956
Handelingen, zitting 1962-1963, nr. 7195. Memorie van Toelichting nr. 3.3.4.
werd de Mijnraad tevens adviesorgaan van de directie van het Staatsmijnbedrijf. In feite zou men de Mijnraad kunnen vergelijken met een Raad van Commissarissen, ware het niet dat de Mijnraad zich in de praktijk vooral heeft beperkt tot de adviesfunctie. Sedert 1956 richt de Mijnraad zich meer en meer op het Staatsmijnbedrijf en minder op algemene zaken van het mijnwezen, waaronder die van de particuliere mijnen
Messing, blz. 104-105.
.
Mijnindustrieraad
Bij het Mijnstatuut
KB van 20 juni 1945, Stb. F 99.
werd de publiekrechtelijke bedrijfsorganisatie voor de steenkolenmijnindustrie geregeld. Het voorzag in de oprichting van een met overheidsgezag bekleed openbaar lichaam voor de gehele bedrijfstak: de Mijnindustrieraad (MIR)
Messing, blz. 157.
.
Op 18 oktober 1945 werd de raad door de minister van Verkeer en Energie geïnstalleerd. Als voorzitter werd aangewezen ir. G.C.M. Wijffels, terwijl mr. H.C.M.M. Tromp tot secretaris werd benoemd
Verslag van de inspecteur-generaal der mijnen over de jaren 1940-1945, 's-Gravenhage: Staatsdrukkerij en uitgeverijbedrijf, 1949.
. De MIR was paritair samengesteld uit werknemers en werkgevers van de vijf ondernemingen die zich in Nederland bezighielden met productie en verwerking van steenkolen; de raad bestond uit een voorzitterlid en twintig gewone leden
Mijnstatuut, art. 4, 1945.
. De belangrijkste bevoegdheid van de MIR betrof de vaststelling van verordeningen inzake lonen, arbeidsvoorwaarden en andere sociale aangelegenheden
Messing, blz. 157.
. Het Mijnstatuut 1954
Wet van 20 oktober 1954, Stb. 463.
verving met ingang van 1 januari 1955 het Mijnstatuut 1945 en riep een Bedrijfschap voor de Steenkolenmijnindustrie in het leven. Het bestuur van dit Bedrijfschap was de vroegere MIR. Taak en functie van de MIR onder het Mijnstatuut 1954 zijn dezelfde als die van 1945
Messing, blz. 158.
.
Geschiedenis van het archiefbeheer
Het archief werd gevormd door de voormalige afdeling Post- en Archiefzaken (PAZ). Als ordeningsbeginsel werd bij het ministerie van Economische Zaken de methode van ordening naar organisatiestructuur gehanteerd. Dit betekende dat alle ontvangen en opgemaakte stukken per zelfstandig organisatieonderdeel bijeen werden gebracht. De directie Mijnwezen was één van deze zelfstandige onderdelen. Het archief werd zoveel mogelijk vaksgewijs geordend, waarbij een nadere uitwerking van de Archiefcode van de Vereniging van Nederlandse Gemeenten werd gebruikt.
De begincesuur is 1 april 1958; vanaf deze datum werd namelijk gebruik gemaakt van bovenstaande code. In het Centraal Archief werden de archiefbescheiden van alle organisatieonderdelen van het ministerie over de periode 1944-1965 ondergebracht.
De directie Mijnwezen werd op 16 januari 1965 bij een reorganisatie als zelfstandige eenheid opgeheven. Deze datum is aangehouden als eindcesuur van het archief. Stukken van na 16 januari zijn echter in het archief gelaten, omdat per 31 december van dat jaar het Centraal Archief werd afgesloten en ingaande 1 januari 1966 een archiefplan, geldend voor het hele departement, werd ingevoerd.
Het zogenaamd werkarchief, gevormd door de behandelende ambtenaren van de directie, werd door de Centrale Archief Bewaarplaats (CAB) van een plaatsingslijst voorzien. Vele archiefstukken werden in ongeordende staat aan de CAB aangeboden en daar alsnog van een omslag en plaatsingnummer voorzien.
De archiefbescheiden zijn in 2004 overgebracht naar het Nationaal Archief te 's-Gravenhage.
De verwerving van het archief
Het archief is krachtens bepalingen van de Archiefwet overgebracht.
Inhoud en structuur van het archief
Selectie en vernietiging
Er werd in totaal 20 meter archief ter bewerking aan de Centrale Archief Selectiedienst aangeboden. Hiervan is ca. 72% voor vernietiging afgevoerd naar Lignac & Levison BV te Apeldoorn. Bij de selectie werd gebruik gemaakt van de lijst van voor vernietiging in aanmerking komende stukken behorende tot het archief van het Ministerie van Economische Zaken vastgesteld bij beschikking nr. 465/878 M & H d.d. 14 juni 1965 en nr. 117173 OKN d.d. 7 september 1965.
Archiefbescheiden die thuis hoorden in het centrale archief van het ministerie werden afgescheiden en in het oorspronkelijke archief ingevoegd. Na de bewerking resteerde er nog 6,5 meter archief.
Aanwijzingen voor de gebruiker
Openbaarheidsbeperkingen
Volledig openbaar.
Materiële beperkingen
Het archief kent geen beperkingen voor het raadplegen van stukken als gevolg van slechte materiële staat.
Aanvraaginstructie
Openbare archiefstukken kunnen online worden aangevraagd en gereserveerd. U kunt dit ook via de terminals in de studiezaal van het Nationaal Archief doen. Om te kunnen reserveren dient u de volgende stappen te volgen:
Creëer een account of log in.
Selecteer in de archiefinventaris een archiefstuk.
Klik op ‘Reserveer’ en kies een tijdstip van inzage.
Verwant materiaal
Beschikbaarheid van kopieën
Inventarisnummers van dit archief zijn niet in kopievorm beschikbaar
Verwante archieven
2.16.26.01 - Ministerie van Waterstaat, 1906-1945: Afdeling Mijnwezen, (1920) 1923-1926
2.16.26.02 - Ministerie van Waterstaat, 1906-1945: Afdeling Vervoer- en Mijnwezen: Dossier 45; Bureau Mijnwezen, (1922) 1927-1946 (1947)
Publicaties
Geraadpleegde literatuur
Messing, F.A.M., Geschiedenis van de mijnsluiting in Limburg: noodzaak en lotgevallen van een regionale herstructurering, 1955-1975, Leiden: Nijhoff, 1980
Staatsalmanakken 1946-1965
Staatsbladen 1946-1965
Staatscouranten 1946-1965
Verslag van de inspecteur-generaal der mijnen over de jaren 1940-1945, 's-Gravenhage: Staatsdrukkerij en uitgeverijbedrijf, 1949
Beschrijving van de series en archiefbestanddelen
- ORGANISATIE, 1
  - Registratuurplan voor de afdeling Mijnwezen., z.d.; 1; 1 stuk
- TAAKUITVOERING, 2
  - Mijnbouw in het algemeen, 2.1
    - Verslagen van studiereizen van de inspecteur-generaal der Mijnen., 1956-1965; 3; 1 pak
    - Rapporten inzake de controle op de financiële verantwoording over de dienstjaren 1957-1959 van het Staatstoezicht op de Mijnen te Heerlen., 1958-1960; 5; 1 omslag
    - Verslagen van werkzaamheden van het Bedrijfschap voor de Steenkolenmijnindustrie., 1958-1964; 6; 1 omslag
    - Notulen van vergaderingen van de Mijnindustrieraad., 1958-1965; 7-14; 8 pakken
      - 1958, 7
      - 1959, 8
      - 1960, 9
      - 1961, 10
      - 1962, 11
      - 1963, 12
      - 1964, 13
      - 1965, 14
    - Jaarverslagen van de Mijnraad., 1958-1966; 15; 1 omslag
    - Koninklijk besluit houdende wijziging van het Koninklijk Besluit van 25 april 1913 (Stb. 139) inzake de organisatie van de Mijnraad en de Staatsmijnen in Limburg., 1959; 16; 1 stuk
    - Staat van het Bedrijfschap voor de Steenkolenmijnindustrie houdende een overzicht van de commissies die door het Bedrijfschap zijn ingesteld of waarin ze zijn vertegenwoordigd., 1959; 17; 1 stuk
    - Stukken betreffende benoeming en ontslag van de leden van de Mijnraad., 1959-1965; 18; 1 omslag
    - Nota's aan de minister., 1962-1965; 4; 1 pak
  - Wetten, besluiten en reglementen, 2.2
    - Stukken betreffende wijziging van het Mijnreglement 1939 ten aanzien van het dienstverband van de arbeiderscontroleurs., 1941-1956; 19; 1 omslag
    - Stukken betreffende wijziging en intrekking van het Koninklijk besluit van 26 maart 1920 (Stb. 157) tot heffing van recht op de mijnen als gevolg van de invoering van ondernemingsbelasting., 1942-1962; 20; 1 omslag
    - Stukken betreffende de totstandkoming van de Wet Gevaarlijke Stoffen., 1950-1960; 2; 1 omslag
    - Stukken betreffende het geven van advies aan de minister over de taakafbakening op het gebied van mijnregelgeving tussen het ministerie van Economische Zaken en het ministerie van Sociale Zaken en Volksgezondheid., 1954-1958; 21; 1 omslag
    - Stukken betreffende totstandkoming van het Mijnreglement 1964., 1958-1964; 22; 1 pak
    - Ingekomen advies van de inspecteur-generaal der Mijnen over de totstandkoming van de Ontgrondingenwet., 1959; 190; 1 stuk
    - Stukken betreffende medewerking aan de totstandkoming van de Mijnwet voor het Continentaal Plateau., 1961-1968; 23-25; 2 pakken en 1 omslag
      - 1961-1963, 23; omslag
      - 1964, 24
      - 1965-1968, 25
    - Stukken betreffende medewerking aan de totstandkoming van het Koninklijk Besluit, houdende wijziging van het Groevenregelement van 1947., 1964; 26; 1 omslag
    - Stukken betreffende het geven van advies aan het hoofd van de afdeling Kernenergie en Stralenbescherming van het ministerie van Sociale Zaken en Volksgezondheid over een conceptnota inzake de verhouding tussen de mijnwetgeving en de Kernenergiewetgeving., 1964-1965; 27; 1 omslag
  - Deelname aan en bemoeienis met andere overheidsorganen in de mijnbouw, 2.3.
    - Staatsmijnen, 2.3.1
      - Organisatie, 2.3.1.1
        Zie ook inv.nr. 16
        - Stukken betreffende goedkeuring van de taakverdeling tussen leden van de hoofddirectie van de Staatsmijnen in Limburg., 1949-1965; 28; 1 omslag
        - Stukken betreffende totstandkoming van het wetsontwerp voor de omzetting van de Staatsmijnen in Limburg in een naamloze vennootschap., 1950-1963; 29; 1 pak
        - Stukken betreffende het geven van advies aan de minister inzake de beoordeling van werkplannen van de Staatsmijnen in Limburg., 1956-1965; 30; 1 pak
        - Stukken betreffende behandeling van een verzoek van de Staatsmijnen in Limburg tot instelling van een archiefbewaarplaats aldaar., 1957; 31; 1 omslag
        - Stukken betreffende verlening van toestemming aan de Staatsmijnen in Limburg tot inschakeling van het verkoopapparaat bij de verkoop van vloeibare brandstoffen., 1957-1962; 32; 1 omslag
        - Stukken betreffende goedkeuring door het ministerie van Onderwijs, Kunsten en Wetenschappen van het opschorten van de overbrenging van archiefbescheiden van de Staatsmijnen in Limburg naar een rijksarchiefbewaarplaats totdat de bescheiden 100 jaar zijn., 1959; 33; 1 omslag
        - Stukken betreffende goedkeuring van uitbreiding van het hoofdbureau van de Staatsmijnen in Limburg te Heerlen., 1960-1961; 35; 1 omslag
        - Stukken betreffende het verstrekken van inlichtingen aan de minister over jaarverslagen van de Staatsmijnen in Limburg., 1963-1964; 36; 1 omslag
        - Verslag aan de minister van een gesprek met de hoofddirectie van de Staatsmijnen in Limburg over personeelsaangelegenheden, bedrijfsresultaten en energiepolitiek., 1964; 37; 1 omslag
      - Comptabel beheer, 2.3.1.2
        - Stukken betreffende toekenning van uitkeringen aan de Staatsmijnen in Limburg in verband met oorlogsschade., 1946-1960; 38; 1 omslag
        - Stukken betreffende het geven van advies aan de minister van Financiën inzake verliesdekking en bijzondere reserve voor de afschrijvingen van de Staatsmijnen in Limburg., 1948-1959; 39; 1 omslag
        - Stukken betreffende verlening van toestemming aan de Staatsmijnen in Limburg tot het toekennen van subsidies aan kerkgenootschappen., 1948-1964; 40; 1 pak
        - Stukken betreffende het in overleg met de minister van Financiën vaststellen van leningsvoorwaarden in verband met wijziging van de Aanwijzingswet van de Staatsmijnen., 1956-1965; 41; 1 omslag
        - Stukken betreffende controle van de jaarrekeningen van de Staatsmijnen in Limburg., 1957-1965; 42; 1 pak
        - Stukken betreffende beoordeling van een memorandum van de Staatsmijnen in Limburg inzake investeringen en financieringen., 1958-1964; 43; 1 omslag
        - Stukken betreffende goedkeuring van investeringsverslagen van de Staatsmijnen in Limburg., 1958-1965; 44; 1 pak
        - Stukken betreffende goedkeuring van de bedrijfseconomische verslagen van de Staatsmijnen in Limburg., 1958-1966; 45; 1 pak
        - Stukken betreffende vaststelling van het afschrijvings- en waarderingsbeleid van de Staatsmijnen in Limburg., 1959-1961; 46; 1 omslag
        - Stukken betreffende vaststelling van begrotingen van de Staatsmijnen in Limburg over de jaren 1959-1966., 1959-1965; 47; 1 pak
        - Inventarisatiestaat van door de Staatsmijnen in Limburg verleende garanties, met geleidebrief., 1961; 48; 1 omslag
        - Financiële overzichten van de Staatsmijnen in Limburg., 1963-1965; 49; 1 omslag
      - Onroerend goed, 2.3.1.3
        - Stukken betreffende verlening van toestemming aan de Staatsmijnen in Limburg tot overdracht van onroerend goed aan derden., 1956-1965; 50; 1 omslag
        - Stukken betreffende verlening van toestemming aan de Staatsmijnen in Limburg tot aankoop van onroerend goed in verschillende gemeenten., 1957-1962; 51; 1 pak
        - Stukken betreffende verlening van toestemming aan de Staatsmijnen te Limburg voor de verkoop van onroerend grond aan verschillende gemeenten., 1957-1965; 52-53; 2 pakken
          - Amsterdam - Geleen., 52
          - Heerlen - Urmond., 53
        - Stukken betreffende verlening van toestemming aan de Staatsmijnen in Limburg tot ruiling van percelen met verschillende gemeenten., 1958-1959; 54; 1 pak
      - Oprichting van en deelname in bedrijven, 2.3.1.4
        Zie ook inv.nr. 43.
        - Stukken betreffende verlening van toestemming aan de Staatsmijnen in Limburg voor oprichting, bouw en uitbreiding van bedrijven voor verwerking van mijnproducten., 1955-1965; 55-61; 7 omslagen
          - Caprolactamfabriek., 55
          - Fenolfabriek., 56
          - Formaldehydefabriek., 57
          - Polyethyleenfabriek., 58
          - Porisosteenfabriek., 59
          - Pungelwasserij., 60
          - Rubberfabriek op het polichemiebedrijf., 61
        - Stukken betreffende verlening van toestemming aan de Staatsmijnen in Limburg tot deelname in diverse bedrijven., 1956-1965; 62-73; 12 omslagen
          - Brandstoffen Groothandel NV Kolma te Maastricht., 62
          - Etablissements Emmanuel Regout SA te Brussel., 63
          - NV Bouwgrondmaatschappij 'Tijdig'., 64
          - NV Curver te Rijen., 65
          - NV Havenbedrijf 'De Rietlanden'., 66
          - NV Isolatiesteen., 67
          - NV Koninklijke Nederlandse Zoutindustrie Stamcarbon., 68
          - NV Stamcarbon., 69
          - Nationale Gas Maatschappij., 70
          - Stikstofmeststoffen 'Aid to India Club' te India., 71
          - Verkooporganisatie voor kunststoffen., 72
          - Vingerling Brandstoffenhandel NV., 73
        - Jaarverslagen van de Staatsmijnen in Limburg over deelneming in verkooporganisaties, industriële ondernemingen, gasmaatschappijen en handel- en transportondernemingen., 1958-1964; 74; 1 omslag
        - Stukken betreffende verlening van toestemming aan de Staatsmijnen in Limburg voor uitbreidingen van het stikstofverwerkingsbedrijf., 1959-1965; 75-87, 191-192; 12 omslagen
          - Bouw van drie kraakinstallaties voor aardgas., 75
          - Bouw van een methaankraakinstallatie., 76
          - Bouw van fabriek voor vervaardiging van Cyclohexanon., 77
          - Bouw van twee priltorens., 78
          - Bouw van warmtekrachtcentrale., 79
          - Ftaalzuuranhydridefabriek., 80
          - Melaminefabriek., 81
          - Salpeterzuurfabricage., 82
          - Samengestelde meststoffen., 83
          - Uitbreiding ureumfabriek., 84
          - Uitbreidings- en rationalisatieplannen., 85
          - Werkruimten van de technische diensten., 86
          - Stukken betreffende de toekomstige ontwikkeling van de chemische bedrijven van de Staatsmijnen in Limburg. 1960-1961, 191; 1 omslag
          - Stukken betreffende verlening van toestemming aan de Staatsmijnen in Limburg tot de beëindiging van de productie van ftaalzuuranhydride. 1964, 192; 1 omslag
          - Stukken betreffende verlening van toestemming aan de Staatsmijnen van Limburg inzake wijziging van de goedkeuringsprocedure bij deelname in investeringsprojecten. 1965, 87; 1 omslag
      - Personeel, 2.3.1.5
        - Stukken betreffende goedkeuringen van bouwregelingen van de Staatsmijnen in Limburg ter bevordering van het eigenwoningbezit van het personeel., 1952-1963; 88; 1 omslag